【裁判字號】    97,抗,29
【裁判日期】    970226
【裁判案由】    聲請命債權人起訴
【裁判全文】
臺灣高等法院臺中分院民事裁定  97年度抗字第29號
再抗告人  乙○○
代 理 人  洪塗生律師
上列再抗告人因與相對人甲○○等人間請求限期起訴事件，對於
中華民國97年1月21日本院所為裁定，提起再抗告，茲裁定如下
：
    主  文
再抗告駁回。
再抗告程序費用由再抗告人負擔。
    理  由
一、按對於抗告法院之裁定再為抗告，僅得以其適用法規顯有錯
    誤為理由，並經原法院之許可者為限。前項許可，以原裁定
    所涉及之法律見解具有原則上之重要性者為限，民事訴訟法
    第486條第4項、第5項分別定有明文。又，所謂適用法規顯
    有錯誤，係指確定裁判違背法規或現存判例解釋者，或抗告
    法院所為之裁定，就其取捨證據自行確定之事實，適用法規
    所持法律上判斷顯有錯誤而言。至抗告法院認定事實錯誤，
    或就當事人提出之事實或證據疏於調查或漏未斟酌，僅生調
    查證據是否妥適或裁定不備理由之問題，均與適用法規顯有
    錯誤有間（最高法院63年度台上字第880號及同院71年度台
    再字第210號判例意旨參照）。且所謂原則上之重要性，係
    指該再抗告事件所涉及之法律問題，意義重大而有加以闡釋
    之必要者而言。
二、再抗告意旨略以：再抗告人聲請假扣押所保全之本案請求為
    再抗告人對相對人得主張總額為1129萬1520元金額之請求，
    即本件合夥財產分析之請求。惟本件合夥事業清算之強制執
    行程序目前尚繫屬於台灣南投地方法院執行處（案號：95年
    度執字第1850號），且該執行程序是否業已終結執行名義所
    載合夥事業履行清算程序之爭議，目前尚涉訟於最高法院。
    而前揭爭議既未獲確定前，抗告人就本件假扣押所欲保全之
    本案請求實難起訴請求。是倘現予以起訴，則因合夥財產未
    經清算，不得請求合夥財產之分析為由，致敗訴駁回，將有
    循環論斷等情。惟再抗告人聲請假扣押保全之本案請求為抗
    告人對相對人新台幣（下同）1129萬1520元之金錢債權。兩
    造間先前雖因所有權移轉事件，抗告人提起訴訟，並受台灣
    南投地方法院88年度重訴字第69號、本院91年度上字第38號
    及最高法院95年度台上字第61號受理在案，惟兩造間之所有
    物返還請求權，與本件假扣押之本案請求為債務不履行之損
    害賠償請求權，非屬同一事件，與假扣押本案請求並非同一
    ，是假扣押之本案尚未繫屬，則相對人聲請為假扣押之原審
    法院，命再抗告人於一定期間內起訴，即無不合，再抗告意
    旨並未表明本院裁定依卷證資料有如何適用法規顯有錯誤之
    具體事實，亦未指出所涉及之法律問題有何重大意義而有加
    以闡釋之必要，揆諸首揭說明，本件再抗告於法尚有未合，
    應予駁回。
三、據上論結，本件再抗告為不應許可，爰依強制執行法第30條
    之1、民事訴訟法第486條第6項、第436條之3第3項後段、第
    95條、第78條，裁定如主文。
中    華    民    國    97    年    2     月    26    日
                  民事第五庭    審判長法  官  林陳松
                                      法  官  古金男
                                      法  官  鄭金龍
以上正本係照原本作成。
如不服本裁定應於裁定送達後10日內向本院提出抗告理由狀（須
按他造人數附具繕本），並繳納抗告裁判費新台幣1,000元。
                                      書記官  陳振海
中    華    民    國    97    年    2     月    27    日
                                                      Ａ


司法院資訊處製作；財團法人民間司法改革基金會備份。
